【裁判字號】    97,撤緩,69
【裁判日期】    970730
【裁判案由】    聲請撤銷緩刑
【裁判全文】
臺灣花蓮地方法院刑事裁定              97年度撤緩字第69號
聲  請  人  臺灣花蓮地方法院檢察署檢察官
受  刑  人  乙○○
上列聲請人因受刑人犯侵占等案件（臺灣花蓮地方法院95年度訴
字第269 號），聲請撤銷緩刑之宣告（97年度執撤緩字第32號）
，本院裁定如下：
    主    文
乙○○之緩刑宣告撤銷。
    理    由
一、聲請意旨略以：受刑人乙○○因犯侵占罪，經臺灣花蓮地方
    法院以96年5 月22日以95年訴字第269 號判處有期徒刑2 年
    ，緩刑5 年，自民國96年6 月10日起，每月10日支付新臺幣
    9 萬元之方式，向中華民國儲蓄互助協會花蓮縣路易儲蓄互
    助社（下稱路易儲蓄互助社）支付新臺幣0000000 元至清償
    完畢，另應於96年7 月31日以前提供足額之不動產設定抵押
    權予路易儲蓄互助社，以擔保上開債權之清償，於96年6 月
    18日確定在案。本件經臺灣花蓮地方法院檢察署以96年12月
    20日甲○兆庚96執緩160 字第20804 號函請被告應向判決主
    文所示上開互助社支付款項並將收據送交本署均未獲。另經
    上開互助社陳報狀所載僅還款6 萬元，並於97年5 月19日設
    定抵押新城鄉○○段之684 地號、442 建號。被告所為已合
    於刑法第75條之1 第1 項第4 款所定撤銷緩刑宣告之原因，
    爰依刑事訴訟法第476 條規定聲請撤銷等語。
二、按受緩刑之宣告，違反第74條第2 項第1 款至第8 款所定負
    擔情節重大者，足認原宣告之緩刑難收其預期效果，而有執
    行刑罰之必要者，得撤銷其宣告，刑法第75條之1 第1 項第
    4 款訂有明文；又緩刑之宣告應撤銷者，由受刑人所在地或
    其最後住所地之地方法院檢察官聲請該法院裁定之，刑事訴
    訟法第476 條亦定有明文。
三、經查：本件受刑人乙○○犯侵占案件，經本95年度訴字第26
    9 號判處有期徒刑2 年，緩刑5 年，於民國96年6 月10日起
    ，每月10日支付新臺幣9 萬元之方式，向中華民國儲蓄互助
    協會花蓮縣路易儲蓄互助社（下稱互助社）支付新臺幣0000
    000 元至清償完畢，另應於96年7 月31日以前提供足額之不
    動產設定抵押權予互助社，以擔保上開債權之清償，於96年
    6 月18日確定在案，此有前開判決、臺灣高等法院被告前案
    紀錄表、臺灣花蓮地方法院檢察署花簡兆庚96執緩第160 字
    第20804 號函在卷可稽。則受刑人應於前開判決確定後即96
    年6 月10日前支付第1 期金額，並於同年7 月31日前提供足
    額之不動產設定抵押權於上開互助社；然受刑人於97年5 月
    20日檢察官詢問時，辯稱已設定抵押權，金額部分另與互助
    社協商和解，有花蓮地方法院檢察署97年度執緩字第160 號
    詢問筆錄、受刑人與互助社所簽訂之和解書、切結書、土地
    、建築改良物抵押權設定契約書等各一份在卷可稽；惟受刑
    人並無於上開判決主文所示日期向互助社支付第1 期金額與
    設定足額抵押權以擔保債權履行、臺灣花蓮地方法院檢察署
    去函請被告應向判決主文所示互助社支付款項並將收據送交
    該地檢署均未獲、受刑人僅於判決前96年3 月2 日償還部分
    金額6 萬元後無償還下文、另於花蓮地方法院檢察署97年度
    執緩字第160 號報到筆錄互助會法定代理人孫石發陳述：乙
    ○○最近因為有收到法院公文才積極找伊和解等語、於本院
    詢問時未到庭陳述等情事，此有花蓮地方法院檢察署甲○兆
    庚96執緩160 字第20804號函、97年度執緩字第160號報到筆
    錄、刑事陳報狀、花蓮縣路易儲蓄互助社侵占案關於受刑人
    還款記錄、本院詢問筆錄等各1 份在卷可查，此延遲近1 年
    仍未付第1 期金額9 萬元且並遲於97年5 月19日始設定抵押
    權與互助社之行為，本院認原宣告之緩刑難收其預期效果，
    而有執行刑罰之必要，經核合於刑法第75條之1第1項第4 款
    之撤銷緩刑宣告原因，聲請人所請，應予准許。
四、依刑事訴訟法第476 條、刑法第75條之1 第1 項第4 款，裁
    定如主文。
中    華    民    國    97    年    7     月    30    日
                        臺灣花蓮地方法院刑事第二庭
                                    法  官  沈培錚
上列正本證明與原本無異。
如對本裁定不服，應於送達後5日內，向本院提出抗告狀（應抄
附繕本）。
中    華    民    國    97    年    7     月    31    日
                                    書記官


司法院資訊處製作；財團法人民間司法改革基金會備份。
